臺灣新竹地方法院刑事判決
110年度易字第665號
公  訴  人  臺灣新竹地方檢察署檢察官
被      告  劉維忠


上列被告因竊盜案件，經檢察官提起公訴（110年度偵字第6547
號），本院判決如下︰
    主  文
劉維忠犯竊盜罪，累犯，處拘役伍日，如易科罰金，以新臺幣壹
仟元折算壹日。
    事  實
一、劉維忠基於意圖為自己不法所有之竊盜犯意，於民國110年5
    月22日下午1時22分許（起訴書誤載為1時26分許，應予更正
    ），在新竹市北區金雅路與金雅六街口旁工地圍籬旁通道等
    周圍，徒手竊取工地負責人張為成所管領現場之鋼筋3條、
    鐵皮2條、鐵管1條(業經張為成領回)，得手後，將之放置所
    騎乘腳踏車後方白布袋內及後座上，嗣經員工黃山虎、林保
    忠當場發現劉維忠行跡可疑予以攔阻，並報警處理，始查悉
    上情。
二、案經新竹市警察局第一分局報告臺灣新竹地方檢察署檢察官
    偵查起訴。　　
    理  由
壹、程序方面
一、按被告以外之人於審判外之陳述，經當事人於審判程序同意
    作為證據，法院審酌該言詞陳述或書面陳述作成時之情況，
    認為適當者，得為證據。當事人、代理人或辯護人於法院調
    查證據時，知有刑事訴訟法第159條第1項不得為證據之情形
    ，而未於言詞辯論終結前聲明異議者，視為有前項之同意。
    刑事訴訟法第159條之5第1項、第2項分別定有明文。經查，
    本判決所引用以下被告以外之人於審判外之陳述，迄本案言
    詞辯論終結前，公訴人、被告均未表示異議，本院審酌上開
    證據作成時，並無違法或不當之情況，又均無證明力明顯過
    低之情形，因認上開證據方法均適當得為證據，依上揭規定
    ，應均有證據能力。
二、第按，本判決所引用其餘所依憑判斷之非供述證據，亦無證
    據證明係違反法定程序所取得，或其他不得作為證據之情形
    ，且與本案待證事實間復具有相當關聯性，依刑事訴訟法第
    158條之4規定之反面解釋，亦均有證據能力。　　　
貳、實體方面
一、認定犯罪事實所憑之證據及認定之理由：
　　訊據被告劉維忠固不否認有於上開時、地拿取上開物品之事
    實，惟矢口否認有何竊盜犯行，辯稱：這些物品是我在水溝
    蓋上方撿的，我沒有進去工地那裡，照理說要有網子，但監
    視錄影畫面裡面沒有網子，我有問工人還要不要，不要的話
    給我，工人說你拿去，然後他們就報警了，我還有跟居民要
    兩個小鋁管云云。經查：
　㈠被告確實有於110年5月22日下午1時22分許，在新竹市北區金
    雅路與金雅六街口旁工地圍籬旁通道等周圍，拿取現場之鋼
    筋3條、鐵皮2條、鐵管1條，得手後，將之放置所騎乘腳踏
    車後方白布袋內及後座上等節，業據被告於偵查、本院準備
    程序中所是認（偵卷第100至101頁、本院卷第40頁），核與
    證人即被害人張為成、證人黃山虎、證人林保忠於警詢、偵
    查中之證述相符（偵卷第11至12、13、114至115、132至133
    頁），並有員警江偉丞製作之偵查報告2份（偵卷第8、113
    頁）、新竹市警察局第一分局湳雅派出所扣押筆錄、扣押物
    品目錄表、受理各類案件紀錄表、受（處）理案件證明單各
    1份（偵卷第18至20、40、41頁）、現場照片4張（偵卷第23
    至24頁）、現場監視器畫面擷取畫面共46張（偵卷第25至28
    、121至122、124至125、134至139頁）、工地現場照片7張
    （偵卷第119至121、123頁）、現場位置示意圖1份（偵卷第
    118頁）附卷可稽，是此部分之事實，堪以認定。
　㈡被告雖以前開情詞置辯，然查，經本院當庭勘驗案發現場之
    監視器錄影畫面經過，錄得畫面呈有：
　⒈監視器錄影畫面時間01：22：03至01：22：14，被告走至圍
    籬旁土地，將右手伸進欄杆內拾取長條狀鐵條，放在左手走
    到畫面右側消失於畫面。
　⒉監視器錄影畫面時間01：23：47至01：24：13，被告自右側
    出現於監視器畫面，右手握有長條狀物品，疑似2至3條，後
    走到水溝蓋上面處，彎腰拾取片狀物，將與左手持得長條狀
    物握一起，將片狀物放入其腳踏車後面白色布袋內，將長條
    物放至腳踏車後座上。
　⒊監視器錄影畫面時間01：24：09，自工地走出一名穿淺藍色
    短袖上衣男子與被告對話，被告仍繼續將拾得物品放置腳踏
    車上，欲準備騎乘腳踏車離去。監視器錄影畫面時間01：24
    ：17，自工地再走出一名穿灰色上衣男子、一名寶藍色上衣
    男子，灰衣男子將腳踏車踢倒於地，淺藍色上衣男子自白色
    布袋取出片狀物丟回工地地上，並向前向被告理論。
　⒋監視器錄影畫面時間01：29：36，員警駕駛警車到場。
　⒌上開勘驗內容有本院勘驗筆錄（本院卷第65頁）及現場監視
    器畫面擷取畫面共46張（偵卷第25至28、121至122、124至1
    25、134至139頁）附卷可參。由監視器所拍攝畫面可知，被
    告於上開工地圍籬周圍拾得上開物品，甚至有將右手伸進欄
    杆內拾取長條狀鐵條之動作，被告將拾得物品放置於腳踏車
    後方白布袋內及後座上，工地人員發現上情後阻止被告離去
    ，向前質問被告，並將被告拾得物品丟回工地內，旋即報警
    後員警駕駛警車到場等情甚明。
　㈢又證人林保忠於偵查中證稱：我110年5月22日當天下午站在
    圍籬旁，我們的工地已經有立一根一根的條鐵準備要做圍籬
    ，這裡面的範圍就屬於我們的工地，我看到一個陌生人從路
    邊水溝踏進我們的工地，我跑去問他要幹什麼，他不理我，
    我對他說這邊不是你的東西、你不要拿，當時他手上已經有
    拿東西，他準備走出工地時，我看到他又隨手從圍籬旁地上
    拿了一捆鐵皮放進麻布袋裡，我就向前質問他等語；證人黃
    山虎於偵查中證稱：當時我坐在圍籬裡面，看到被告走進工
    地內的中間，水溝邊有打條鐵處即屬工地，有些東西放在路
    邊，有些放在工地內，這都是我們工地的材料，我看到他撿
    東西，撿都是鐵之類的東西，後來就有人報警等語；證人張
    為成證稱：鐵皮是我們正要用的東西，鋼筋是之前用剩下的
    ，放在旁邊，鐵管是固定柱子位置要用的。鐵皮應該是在水
    溝蓋旁邊撿的，因為等下施工就要用了，所以先放在那邊，
    其他的是放在工地裡面，被告確實是進到我們工地偷這些東
    西等語（偵卷第132至133頁），證人林保忠、黃山虎、張為
    成上開證述與監視器錄影畫面相符，應堪採信。而觀諸被告
    拿取之物品照片可知（偵卷第23至24頁），被告拿取之物品
    為鋼筋3條、鐵皮2條、鐵管1條均屬建築工地使用之材料，
    且上開工地周圍有工程車停放，亦有現場照片附卷可參（偵
    卷23至24頁），證人林保忠、黃山虎、張為成亦明確證述：
    現場查獲並扣押之物品，都是屬於我們工地的等語（本院卷
    第132頁反面）。是以綜合上開事證，被告拾取之物品均放
    置於工地周圍仍要供施工使用，而被告於拿取上開物品過程
    中，經工地人員向前攔阻而置之不理，足認其具有竊盜之故
    意及不法所有之意圖甚明。被告上開所辯，顯與上開事證不
    符，無足採信。 
　㈣至被告提出手機翻拍照片2張，欲證明其向案發現場附近居民
    要兩跟小鋁管云云，惟觀諸被告所提出之手機翻拍照片2張
    （本院卷第73、75頁），其中一張係於110年10月16日拍攝
    的照片，拍攝內容為曬衣場，另一張係放置有雜物之空地，
    均未拍攝到居民，且難認與本案有何相關，被告上開所辯難
    認屬實，洵無可採。
　㈤綜上，顯見被告客觀上確有竊盜之事實，主觀上亦有不法所
    有之意圖甚明，其前揭所辯，顯係事後卸責之詞，不足採信
    。從而，本案事證已臻明確，自應依法予以論罪科刑。
二、論罪科刑：
　㈠核被告所為，係犯刑法第320條第1項之竊盜罪。
　㈡被告前因不能安全駕駛案件，經臺灣桃園地方法院以105年度
    壢交簡字第1969號判決判處有期徒刑3月，於106年6月14日
    執行完畢等情，有臺灣高等法院被告前案紀錄表在卷可考，
    其受徒刑執行完畢後，5年以內故意再犯本案有期徒刑以上
    之罪，為累犯，且本院認本件加重最低本刑並無罪刑不相當
    之情形，爰依刑法第47條第1項之規定，加重其刑。
　㈢爰以行為人之責任為基礎，審酌被告前有多次竊盜前案紀錄
    ，有臺灣高等法院被告前案紀錄表在卷可稽，詎其猶不知悔
    改，再犯本案竊盜犯行，對於他人財產缺乏尊重，顯見其法
    治觀念薄弱，實可非難，兼衡被告竊得之財物價值不高，已
    發還予被害人，暨本件犯罪之手段及犯後態度，及被告自述
    國中畢業，現從事資源回收業，與母親同住，家庭經濟狀況
    拮据（本院卷第70頁）等一切情狀，量處如主文所示之刑，
    並諭知易科罰金之折算標準，以資懲儆。
三、沒收：
　　被告竊得之鋼筋3條、鐵皮2條、鐵管1條，已由被害人張為
    成領回，有贓物認領保管單1份附卷足憑（偵卷第22頁），
    則被告所竊得之上揭物品，依刑法第38條之1第5項不予宣告
    沒收或追徵。
據上論斷，應依刑事訴訟法第299條第1項前段，判決如主文。
本案經檢察官葉子誠提起公訴，檢察官林李嘉到庭執行職務。
中　　華　　民　　國　　110 　年　　11　　月　　25　　日
　　　　　　　　　刑事第三庭　　法　官  王靜慧
以上正本證明與原本無異。　　　　　　　　　
如不服本判決應於收受判決後20日內向本院提出上訴書狀，並應
敘述具體理由。其未敘述上訴理由者，應於上訴期間屆滿後20日
內向本院補提理由書(均須按他造當事人之人數附繕本)「切勿逕
送上級法院」。
中　　華　　民　　國　　110 　年　　11　　月　　25　　日
                                 書記官  林曉郁
附錄本案論罪科刑法條：
中華民國刑法第320條第1項
意圖為自己或第三人不法之所有，而竊取他人之動產者，為竊盜
罪，處5年以下有期徒刑、拘役或50萬元以下罰金。